臺灣屏東地方法院民事裁定　　　　　　　 96年度訴字第209號
原　　　告　丙○○
被　　　告　乙○○○
訴訟代理人　丁○○
上列當事人間分配表異議之訴事件，本院裁定如下：
    主      文
原告之訴駁回。
訴訟費用由原告負擔。
    事實及理由
一、原告起訴主張：訴外人甲○○於民國94年12月5 日以其所有
    坐落屏東縣恆春鎮○○○段135 之1 地號、面積13,462平方
    公尺、權利範圍全部之土地，設定抵押權作為向原告借款新
    臺幣（下同）1,500,000 元之擔保。因甲○○屆期未清償，
    原告乃聲請對甲○○所有之上開抵押物強制執行，詎本院95
    年度執字第13306 號（原告誤繕為本院95年度執字第133068
    號）執行事件分配表（下稱系爭分配表）未將原告借款債權
    之「遲延利息」及「違約金」納入優先受償之分配金額中，
    今原告對系爭分配表已聲明異議，爰依強制執行法第41條第
    2 項之規定，提起分配表異議之訴。並聲明：系爭分配表第
    8 欄之分配金額應由『1,604,301 』更正為『2,412,143 』
    ，第9 欄之分配金額應由『789,542 』更正為『0 』。
二、按「債權人或債務人對於分配表所載各債權人之債權或分配
    金額有不同意者，應於分配期日1 日前，向執行法院提出書
    狀，聲明異議」，又「異議未終結者，為異議之債權人或債
    務人，得向執行法院對為反對陳述之債權人或債務人提起分
    配表異議之訴」，「聲明異議人未於分配表期日起10日內向
    執行法院為前2 項起訴之證明者，視為撤回其異議之聲明；
    經證明者，該債權應受分配之金額，應行提存。前項期間，
    於第41條之1 有反對陳述之情形，自聲明異議人受通知之日
    起算」，強制執行法第39條第1 項及第41條第1 項、第3 項
    、第4 項，分別定有明文。再按強制執行程序中，債權人或
    債務人對於分配表聲明異議，執行法院若未依聲明異議更正
    分配表，而將聲明異議狀對債權人或債務人為送達，其他債
    權人或債務人就聲明異議為反對之陳述者，聲明異議人對反
    對陳述之其他債權人或債務人提起分配表異議之訴，應類推
    適用強制執行法第41條第4 項之規定。亦即聲明異議人對其
    他債權人或債務人提起異議之訴之10日期間，應自受執行法
    院通知有反對陳述之日起算，而非自分配期日起算；又聲明
    異議人所為之異議，已逾10日期間而未向執行法院為起訴之
    證明者，視為撤回，則執行法院所製作之分配表即已確定，
    異議人於分配表確定後始提起分配表異議之訴，於法不合，
    法院應予裁定駁回（最高法院88年度臺抗字第191 號及94年
    度臺抗字第194 號裁判意旨參照）。
三、經查，系爭分配表係於96年3 月12日製作，本院民事執行處
    並於96年3 月13日以屏院惠民執亥字第95執13306 號函通知
    兩造將於96年3 月27日上午10時實行分配，而原告於接獲通
    知後，即於96年3 月19日具狀對系爭分配表聲明異議，且被
    告亦於96年3 月29日以言詞就上揭異議陳述反對意見，是本
    院民事執行處乃於96年3 月31日以屏院惠民執亥字第95執13
    306 號函將被告不同意變更系爭分配表之情事通知原告，並
    已於96年4 月3 日送達原告等情，業經本院依職權調閱上開
    強制執行卷宗查核屬實，故依據上段法律規定及說明，原告
    應自本院民事執行處向其通知被告已為反對陳述乙節之日起
    10日內，即自96年4 月3 日起算，至遲應於96年4 月13日前
    向針對原告所為之異議為反對陳述之被告提起分配表異議之
    訴，並向本院民事執行處提出起訴之證明。惟原告竟僅於96
    年4 月9 日向未就其所聲明之異議為反對陳述之甲○○提起
    分配表異議之訴，次於96年4 月14日向本院民事執行處為對
    甲○○提起分配表異議之訴之證明，且遲至96年6 月29日始
    以追加之方式對被告提起分配表異議之訴，至對甲○○所提
    起之分配表異議之訴則於本院95年7 月10日準備程序中當庭
    撤回之事實，亦經本院依職權調取本院95年度執字第13306
    號拍賣抵押物強制執行事件卷宗查閱屬實，並有本院收狀戳
    文在卷可稽，故因原告迄今仍未向本院民事執行處提出對被
    告提起分配表異議之訴之證明，顯已逾前開10日之法定期間
    ，則按前揭法律規定，原告先前在本院民事執行處對系爭分
    配表所提出之異議，至96年4 月12日期間屆滿時，即已生視
    為撤回之法律效果，是系爭分配表即告確定，原告於系爭分
    配表確定後再對被告提起本件分配表異議之訴，揆諸上揭規
    定及說明，其訴顯不合法，自應依法駁回。
四、依民事訴訟法第249 條第1 項第6 款、第95條、第78條，裁
    定如主文。
中　　華　　民　　國　　96　　年　　8 　　月　22　　　日
                  民事第一庭  審判長法　官　徐美麗
                                    法　官　邱玉汝
                                    法　官　葉力旗
以上正本係照原本作成。
如不服本裁定，應於收受送達後10日內向本院提出抗告狀，並應
繳納抗告費新臺幣1,000 元正。
                                    書記官　李勝群
中　　華　　民　　國　　96　　年　　8 　　月　22　　　日
